# MOHAMMAD DIMAS FABRYANTO WIGOENA

dimaswigoena25@gmail.com | +62 821-7507-4544 | www.linkedin.com/in/dimaswigoena

#### **TENTANG SAYA**

Profesional multitalenta dengan pengalaman bekerja yang luas dalam berbagai bidang termasuk Marketing, Administrasi, dan *IT Support / Programmer*. Terbiasa dengan lingkungan kerja yang dinamis dan mampu beradaptasi dengan cepat terhadap perubahan. Memiliki keterampilan interpesonal yang baik dan kemampan untuk bekerja secara efektif dalam tim maupun mandiri. Termotivasi untuk terus belajar dan mengembangkan keterampilan baru serta berkomitmen untuk memberikan hasil terbaik dan berkontribusi pada kesuksesan perusahaan.

## PENGALAMAN KERJA

# Bank Sumsel Babel | Marketing Officer Kredit

Sep 2021 - Okt 2024

- Bertanggung jawab dalam akuisisi nasabah baru melalui telemarketing dan kunjungan langsung, serta bertanggung jawab terhadap seluruh siklus pengajuan kredit mulai dari prospecting, presentasi produk hingga deal.
- Menyusun proposal kredit yang menarik dan meyakinkan bagi calon nasabah, serta melakukan presentasi produk kredit kepada calon nasabah secara individu maupun kelompok.
- Mengelola database nasabah dan melakukan follow-up secara berkala dan membangun hubungan baik dengan nasabah untuk meningkatkan loyalitas dan mempertahankan portofolio.

## PT Karya Muba Abadi | Staff Administrasi

Jun 2019 - Mei 2021

- Mengelola dokumen: Mengarsipkan surat-menyurat, laporan dan dokumen penting lainnya secara sistematis dan mudah diakses.
- Memberikan bantuan administratif kepada seluruh departement terkait kebutuhan administrasi sehari-hari.
- Berkomuikasi dengan klien, vendor, dan pihak terkait lainnya untuk keperluan administrasi

## CV Cipta Solusi | IT Support / Programmer

Okt 2018 - Jun 2019

- Berkolaborasi dengan tim pengembangan untuk mengembangkan dan memelihara aplikasi berbasis VB.Net.
- Menganalisa dan memecahkan berbagai masalah teknis pengguna terkait perangkat keras (komputer, printer, jaringan) dan perangkat lunak (sistem operasi, aplikasi) dengan tingkat keberhasilan 95 %
- Memberikan pelatihan kepada pengguna baru serta meningkatkan kepuasan pelanggan.

### **PENDIDIKAN**

## STMIK Global Informatika MDP

2014 - 2018

S1 Teknik Informatika | IPK 3.43 / 4.00

## **KEMAMPUAN**

**Bahasa:** Indonesia, English

Perangkat Lunak: Microsoft Office, Google Suite, SQL, MySQL, VB.Net

Lainnya: Komunikasi, Organisasi, Kerjasama, Adaptif, Inisiatif, Kreatif, Manajemen Waktu, Problem

Solving, Administrasi, Perangkat Keras – Perangkat lunak – Jaringan Komputer, IT Support